臺灣高等法院高雄分院刑事判決
111年度上訴字第586號
上  訴  人  
即  被  告  霍峻琳


選任辯護人  盧凱軍律師（法扶律師）
上列上訴人因毒品危害防制條例案件，不服臺灣高雄地方法院11
0年度訴字第690號，中華民國111年4月29日第一審判決（起訴案
號：臺灣高雄地方檢察署110年度偵字第16476、17221號），提
起上訴，本院判決如下：
    主  文
原判決關於附表一編號1所處罪刑、沒收及定執行刑部分，均撤
銷。
甲○○被訴附表一編號1販賣第二級毒品罪部分，無罪。
其他上訴駁回（即原判決關於附表一編號2至10部分）。
上開駁回上訴部分所處之刑，應執行有期徒刑陸年拾月。
    事實及理由
一、本院審判範圍
　㈠按上訴得明示僅就判決之刑、沒收或保安處分一部為之，修
    正後刑事訴訟法第348條第3項定有明文。參諸同條第1項後
    段及第3項規定之立法理由，上訴人就未提出具體理由聲明
    上訴部分，並無請求撤銷、變更原判決之意，自無再擬制視
    為全部上訴之必要；為尊重當事人設定攻防之範圍，並減輕
    上訴審審理之負擔，容許上訴權人僅針對刑、沒收或保安處
    分一部提起上訴，其未表明上訴之認定犯罪事實部分，固不
    在第二審之審判範圍。惟刑事訴訟第二審為覆審制，不因刑
    事訴訟法第348條第3項規定修正而有不同，第二審法院仍應
    就是否符合一部上訴規定進行審查，審查後如發現一部上訴
    所涉及之部分，於事實上及法律上均無從與未經上訴部分獨
    立判斷且其內在關連亦無法分割時，仍不得准以一部上訴為
    之；如無前述例外情形，於兼及保障上訴人之上訴權、當事
    人之程序利益及尊重當事人設定之攻防範圍考量，避免上訴
    人因而受突襲判決之不利益結果發生，而符合刑事訴訟法第
    348條第3項所定之一部上訴規定時，未表明上訴之犯罪事實
    部分，即不在第二審之審判範圍，對於原審未經上訴部分，
    則產生程序內部之一部拘束力，上級審應受原審認定之拘束
    而不再予以審查及評價，並本於訴訟經濟原則，亦不就原審
    未經上訴部分重予調查及辯論。
　㈡經查：上訴人即被告甲○○（下稱被告）因販賣第二級毒品罪
    ，經原審判處罪刑後提起上訴，本院審查被告所提起上訴理
    由狀及刑事辯護意旨狀之內容，均未就附件附表一編號2至1
    0部分之犯罪事實、罪名、沒收及追徵不服，僅就刑法第57
    條及第59條之適用當否部分提起上訴，另就附件附表一編號
    1部分提起上訴求為無罪諭知（見本院卷第9至12、85至89頁
    ）；經本院於準備程序時闡明刑事訴訟法第348條第3項一部
    上訴之意旨，被告及其辯護人均明示本案係就附件附表一編
    號2至10部分所指上開部分提起一部上訴，有準備程序筆錄
    可稽（見本院卷第119頁），復於審判程序時再予確認，有
    審判程序筆錄可考（見本院卷第155至157頁）。依據前開說
    明，被告係依刑事訴訟法第348條第3項規定，明示就附件附
    表一編號2至10部分適用刑法第57條及第59條當否部分提起
    一部上訴；另就附件附表一編號1部分全部提起上訴，而為
    本院審判範圍，原審就附件附表一編號2至10販賣第二級毒
    品罪部分之犯罪事實、罪名、沒收及追徵部分，則產生程序
    內部之一部拘束力，不在本院審判範圍，是不在本院審判範
    圍部分本院亦不予以調查，應予敘明。
二、刑事訴訟法第373條規定，第二審判決書，得引用第一審判
    決書所記載之事實、證據及理由，對案情重要事項第一審未
    予論述，或於第二審提出有利於被告之證據或辯解不予採納
    者，應補充記載其理由。經查：
　㈠以同為覆審制之德國實務為例，如果僅就刑之部分提起上訴
    且無不得上訴限縮之情形存在，事實審上訴審法院僅須就刑
    罰部分進行審理並說明其理由，理由構成部分無須僅以第一
    審法院對於科刑所載明之理由為限，而得獨立記載認定之理
    由。就第一審判決發生程序內部之一部拘束力部分，第二審
    判決書之理由亦無須再行記載、指明第一審判決之內容或再
    予以援用（Mayer-Goßner/Appl, Die Urteile in Straf-  
    sachen,29.Aufl.2014,Rn.682.）。惟因德國刑事訴訟法並
    無我國刑事訴訟法第373條之規定，是於我國情形，當事人
    既僅對刑之部分提起上訴，其餘未經上訴部分仍暫未為確定
    ，但已生程序內部之一部拘束力，而不在第二審之審判範圍
    ，並因全案已移送至第二審而生遮斷效，既全案仍於第二審
    確定且第二審審判範圍僅限於刑之部分，第二審判決書就其
    審判範圍部分，仍得依刑事訴訟法第373條規定引用第一審
    判決書所記載之事實、罪名、證據及理由，但無須就不在第
    二審審判範圍之事實、罪名、證據及理由另予認定，而僅須
    就刑之上訴部分補充記載其認定之理由。
　㈡本案經本院審理結果，認第一審以被告如附件所示販賣第二
    級毒品罪（扣除原判決關於附表一編號1所處罪刑、沒收、
    定執行刑，及原判決關於附表一編號2至10未經上訴之犯罪
    事實、罪名、沒收及追徵部分），其認事用法及量刑均無不
    當，應予維持，並引用第一審判決書記載之事實、證據及理
    由如附件，就本院審理範圍部分之理由另詳如下述。
三、被告上訴意旨略以：
　㈠原審判決（即附件）附表一編號1部分
　　被告雖於偵查及歷次審判中對於此部分社會事實均自白犯行
    ，但依據證人羅全佑於警詢中之證述，尚無法特定此部分毒
    品交易之時間、地點，且證人羅全佑於原審審理時，亦證稱
    其於本案發生後發生車禍受有腦震盪等傷害，僅記得有與被
    告為毒品交易過一次即附件附表一編號2部分，原審以證人
    羅全佑於原審審理時所為證述不得作為有利被告之認定，仍
    以證人羅全佑於警詢之證述及被告前開自白，更正檢察官起
    訴事實所載之交易時間，就此部分仍判處被告涉犯販賣第二
    級毒品罪。但依據證人羅全佑於警詢中之證述，其均係以匯
    款方式向被告購買毒品，但被告金融帳戶之匯款資料，除附
    件附表一編號2部分，即109年10月7日證人羅全佑有匯款新
    臺幣（下同）700元予被告外，其餘並無證人羅全佑之匯款
    紀錄，是附件附表一編號1部分就販賣毒品之交易時間、金
    額等特定犯罪事實相關之細節，均與證人羅全佑之證述及匯
    款紀錄相悖，原判決就此部分與嚴格證明法則相悖。
　㈡原審判決（即附件）附表一編號2至10各罪之宣告刑部分
　  被告就此部分提起一部上訴，以：被告販賣毒品對象僅有5
    人，次數雖有9次，但販賣對象及金額僅及於吸毒者友儕間
    互相小量轉售，對社會所造成之危害，顯與中、大盤商販賣
    予社會中不特定多數人之情形有別，且被告販賣毒品之動機
    ，亦無非係因自身吸毒惡習花費不貲，進而販賣毒品以貼補
    自己購毒之費用，其行為固值非難，惟實與長期販賣毒品營
    利者有別，審酌被告年紀尚輕，並無販毒前科，於偵審中全
    部坦承犯行，犯後態度良好，犯罪情節尚屬非重，經本次偵
    審程序應當可知所警惕，倘能酌減其刑，助其早日復歸社會
    ，有利於刑法矯正目的之達成，考量上開一切因素，請求依
    刑法第59條酌減其刑，並依刑法第57條減輕其刑（見本院卷
    第9至12、85至88、161至171頁）。
四、本院撤銷改判（即附件附表一編號1）部分　　
　㈠起訴意旨略以：被告明知甲基安非他命為毒品危害防制條例
    第2條第2項第2款所列管之第二級毒品，依法不得持有及販
    賣，竟意圖營利，基於販賣第二級毒品之犯意，於附件附表
    一編號1所示之時間（起訴意旨所指交易時間為「109年9月2
    9日1時許」，經原審公訴檢察官更正為「109年7月15日後至
    同年10月6日間某時」，原審認定為「109年8月6日至同年10
    月6日間之某時」，見原審卷第172頁、本院卷第17、27頁）
    及地點，以該編號所示之方式及價格，販賣甲基安非他命予
    羅全佑1次。因認被告就附件附表一編號1部分涉犯販賣第二
    級毒品罪嫌。
　㈡按犯罪事實應依證據認定之，無證據不得認定犯罪事實，又
    不能證明被告犯罪者，應諭知無罪之判決，刑事訴訟法第15
    4條第2項、第301條第1項分別定有明文。被告或共犯之自白
    ，不得作為有罪判決之唯一證據，仍應調查其他必要之證據
    ，以察其是否與事實相符，刑事訴訟法第156條第2項亦有明
    文，本條項所指之必要證據，其立法目的乃欲以補強證據擔
    保自白之真實性；亦即以補強證據之存在，藉之限制自白在
    證據上之價值。所謂補強證據，固非以證明犯罪構成要件之
    全部事實為必要，倘其得以佐證該陳述之犯罪非屬虛構，能
    予保障其陳述事實之真實性，即已充分，如無上開情形使法
    院得確信為真實之程度，而有合理性懷疑之存在時，即應由
    法院為諭知被告無罪之判決。
　㈢起訴意旨認被告就附件附表一編號1部分涉犯販賣第二級毒品
    罪嫌，係以被告之自白、證人羅全佑之證述、搜索扣押筆錄
    、扣押物品清單、被告所申辦中國信託商業銀行存摺交易明
    細、手機通訊軟體對話紀錄截圖、蒐證及監視器錄影畫面翻
    拍照片等證據資料為其依據。
  ㈣訊據被告就附件附表一編號1部分，雖自白有販賣第二級毒品
    予證人羅全佑（見本院卷第161至165頁），惟辯護人為被告
    利益提出無罪辯護詳如前述三㈠所示。經查：
　⒈被告此部分之歷次陳述如下：其於110年8月3日警詢時陳稱：
    我個人之中國信託商業銀行金融帳戶（下稱販毒匯款帳戶）
    是作為購毒者購買毒品匯款之用。我販賣第二級毒品予證人
    羅全佑共2次，第一次是109年9月29日凌晨1時許，地點在證
    人羅全佑住處，價格為500元（即附件附表一編號1部分）；
    第二次是109年10月6日晚上19時許，地點在證人羅全佑住處
    ，價格為1000元，該次因為證人羅全佑錢不夠所以匯款700
    元至販毒匯款帳戶（即附件附表一編號2部分）。這二次交
    易都是當面與證人羅全佑一手交錢，一手交易毒品（見警卷
    第15、17至18頁）。依據被告該次警詢陳述，其就附件附表
    一編號1部分究竟為現金或匯款交易之自白，已有不明；而
    被告其後歷次之陳述僅自白有附件附表一編號1部分之犯行
    ，但未就其如何對證人羅全佑收受販毒價金之方式再為任何
    具體之陳述。　　
　⒉證人羅全佑之歷次證述如下：⑴其於110年4月21日警詢時陳稱
    ：我認識被告10幾年了，被告是我國中學弟，我是先向被告
    購買毒品後，再以匯款方式匯至被告的販毒匯款帳戶，沒有
    其他交易方式都是匯款交易。我有在109年10月7日3時21分4
    0秒匯款給被告700元，那是前天晚上19時許我向被告購買10
    00元毒品，因為錢不夠所以才匯款700元（即附件附表一編
    號2部分）。我第一次向被告購買毒品時間是109年10月前，
    地點在我家，購買價格500元（即附件附表一編號1部分）等
    語（見警卷第166至167頁）。⑵於110年4月22日偵查中則僅
    就附件附表一編號2部分為證述，未曾提及附件附表一編號1
    部分（見他字卷第261頁）。⑶於111年3月31日原審審理時證
    稱：我在110年12月左右發生車禍後就記憶不太清楚，只記
    得跟被告買過一次毒品，該次我匯款700元給被告（即附件
    附表一編號2部分），附件附表一編號1部分我當時在警詢陳
    述時就記不清楚了，但警詢時確實是依據當時記憶所為陳述
    （見原審卷第159至162）。是依據證人羅全佑之歷次證述，
    其有無與被告為附件附表一編號1之毒品交易已不甚確定，
    縱有交易情事，亦係以匯款至被告販毒匯款帳戶之方式交付
    價金。　　
　⒊再查，證人羅全佑就被告之販毒匯款帳戶，僅指出109年10月
    7日3時21分40秒匯款700元（即附件附表一編號2部分），但
    並未指出附件附表一編號1部分之匯款時間及金額，此有販
    毒匯款帳戶存款交易明細可查（見警卷第175頁）。至於檢
    察官所提出其餘證據方法，即搜索扣押筆錄、扣押物品清單
    、手機通訊軟體對話紀錄截圖、蒐證及監視器錄影畫面翻拍
    照片等，經核與附件附表一編號1部分之待證事實無關。
　⒋依據上開證據資料綜合判斷，起訴意旨就被告如附件附表一
    編號1販賣第二級毒品予證人羅全佑之犯行部分，縱使被告
    曾有自白，但就該次係匯款或親自收受證人羅全佑現金部分
    ，已有自白不一無從確認情形，且證人羅全佑就此部分犯行
    已無從確認明白；縱認該次係如證人羅全佑所述是以匯款方
    式交易，又無被告販毒匯款帳戶之補強證據可資佐證；若認
    該次係以現金交付方式交易，又與證人羅全佑始終證稱係以
    匯款至被告販毒匯款帳戶之陳述不合。因此，依據檢察官就
    此部分所提出之證據方法，尚不能證明被告確有附件附表一
    編號1所指販賣第二級毒品予證人羅全佑之犯行。
　㈤原審就附件附表一編號1部分未為詳求，對被告遽為有罪判決
    ，容有未恰；被告提起上訴，就此部分指摘原判決不當，為
    有理由，自應由本院將原判決關於附表一編號1所處罪刑、
    沒收及定執行刑部分予以撤銷，並就被告被訴附件附表一編
    號1販賣第二級毒品部分為無罪諭知如主文第二項所示。
五、本院其餘上訴駁回（即附件附表一編號2至10各罪之宣告刑
    提起一部上訴）部分
　㈠刑法第59條部分
    按犯罪之情狀顯可憫恕，認科以最低度刑仍嫌過重者，固得
     依據刑法第59條規定酌量減輕其刑。條文所謂犯罪情狀，
    必有特殊之環境及原因，在客觀上顯然足以引起一般同情，
    認為縱予宣告法定最低刑度猶嫌過重；而所謂犯罪情狀顯可
    憫恕，係指裁判者審酌刑法第57條各款所列事項，以行為人
    之責任為基礎之一切情狀，予以全盤考量後，認其程度已達
    顯可憫恕之程度，始有其適用。又法條所謂最低度刑，在遇
    有其他法定減輕其刑之事由者，則是指適用該法定減輕其刑
    事由後之最低刑度而言。查被告就附件附表一編號2至10之
    販賣第二級毒品毒品罪，其法定刑為無期徒刑或10年以上有
    期徒刑，因符合累犯加重、偵審自白減輕等要件，可得宣告
    刑之範圍得減輕至有期徒刑5年1月以上，以原有法定刑而言
    ，本案之處斷刑已減至極輕程度，上訴意旨儘以本案均自白
    犯行，販賣毒品量少價微，非與毒梟可比，且係貪圖小利致
    犯重典為由，主張有刑法第59條之適用，但並未證明或釋明
    被告有何特殊之環境及原因，在客觀上顯然足以引起社會一
    般同情，無從另以正當方式謀生，不得不販賣第二級毒品牟
    利，致其所犯如附件附表一編號2至10之罪應受有期徒刑5年
    1月以下之酌減優惠；而被告所指始終自白犯行部分，已於
    毒品危害防制條例第17條第2項予以評價，且此項犯後態度
    並非行為時之情狀，非刑法第59條應予審酌事項，上訴意旨
    就此部分所指，並無理由，本案被告無適用刑法第59條之餘
    地。
　㈡刑法第57條部分
　  按法院為刑罰裁量時，除應遵守平等原則、保障人權之原則
    、重複評價禁止原則，以及刑法所規定之責任原則，與各種
    有關實現刑罰目的與刑事政策之規範外，更必須依據犯罪行
    為人之個別具體犯罪情節、所犯之不法與責任之嚴重程度，
    以及行為人再社會化之預期情形等因素，在正義報應、預防
    犯罪與協助受刑人復歸社會等多元刑罰目的間尋求平衡，而
    為適當之裁量。又關於刑之量定，係實體法賦予法院得依職
    權裁量之事項，苟已以行為人之責任為基礎，審酌刑法第57
    條各款所列事項而未逾越法律所規定之範圍，或濫用其權限
    ，即不得任意指摘為違法或不當。經查：原審判決已詳為說
    明被告如附件附表一編號2至10所判處各罪宣告刑之刑罰裁
    量理由（見原審判決第6頁第7行至第17行），經核確屬合法
    妥適。本院復查：被告就附件附表一編號2至10之販賣第二
    級毒品毒品罪因符合累犯加重及偵審自白減輕等要件，可得
    宣告刑之範圍得減輕至有期徒刑5年1月以上，原審審酌後宣
    告刑之量刑區間係介於有期徒刑5年1月至5年3月，量刑已屬
    甚輕，上訴意旨仍以前詞主張被告此部分宣告刑量刑過重，
    並無理由。　
　㈢綜上，上訴意旨就附件附表一編號2至10部分所指各節，俱無
    理由，均應駁回如主文第三項所示。　　　
六、本院定執行刑（附件附表一編號2至10）部分
　  按數罪併罰之定應執行之刑，係出於刑罰經濟與責罰相當之
    考量，並非予以犯罪行為人或受刑人不當之利益，相較於刑
    法第57條所定科刑時應審酌之事項係對一般犯罪行為之裁量
    ，定應執行刑之宣告，乃對犯罪行為人本身及所犯各罪之間
    的總檢視，除應考量行為人所犯數罪反應出之人格特性，並
    應權衡審酌行為人之責任與整體刑法目的及相關刑事政策，
    在量刑權之法律拘束性原則下，依刑法第51條第5款之規定
    ，採限制加重原則，以宣告各刑中之最長期為下限，各刑合
    併之刑期為上限，但不得逾30年，資為量刑自由裁量權之外
    部界限，並應受法秩序理念規範之比例原則、平等原則、責
    罰相當原則、重複評價禁止原則等自由裁量權之內部抽象價
    值要求界限之支配，使以輕重得宜，罰當其責，俾符合法律
    授與裁量權之目的，以區別數罪併罰與單純數罪之不同，兼
    顧刑罰衡平原則。經查：審酌被告所犯9次犯行之刑度總計
    已逾30年甚多，惟均屬侵害同一法益及相同類型之販賣第二
    級毒品罪，犯罪手法相近、所販售之購毒者共計5人、及其
    全部獲致之犯罪所得，而犯罪期間集中於109年10月至110年
    1月間，及被告依各該具體犯罪事實所呈現整體犯行之應罰
    適當性等情狀，爰就其所犯附件附表一編號2至10駁回上訴
    部分所處之各罪宣告刑，定其應執行之刑如主文第四項所示
    。
據上論結，應依刑事訴訟法第368條、第369條第1項前段、第364
條、第301條第1項、第373條，判決如主文。　　　　　
本案經檢察官陳威呈提起公訴，檢察官劉宗慶、孫小玲到庭執行
職務。
中　　華　　民　　國　　111 　年　　9 　　月　　28　　日
                  刑事第七庭    審判長法  官  李璧君
                                      法  官  鍾佩真
                                      法  官  李東柏
以上正本證明與原本無異。
如不服本判決應於收受本判決後20日內向本院提出上訴書狀，其
未敘述上訴理由者並應於提起上訴後20日內向本院補提理由書狀
（均須按他造當事人之人數附繕本）「切勿逕送上級法院」。
中　　華　　民　　國　　111 　年　　9 　　月　　28　　日
　　　　　　　　　　　　　　　　　　　書記官  王紀芸　　
附件
臺灣高雄地方法院刑事判決
110年度訴字第690號
公　訴　人　臺灣高雄地方檢察署檢察官
被　　　告　甲○○　
指定辯護人　王翊瑋律師
上列被告因毒品危害防制條例案件，經檢察官提起公訴（110年
度偵字第16476號、110年度偵字第17221號），本院判決如下：
    主  文
甲○○犯如附表一所示之拾罪，各處如附表一「主文」欄所示之刑
及沒收。應執行有期徒刑柒年陸月。
    事  實
一、甲○○明知甲基安非他命為毒品危害防制條例第2條第2項第2
    款所列之第二級毒品，依法不得持有及販賣，竟意圖營利，
    基於販賣第二級毒品之犯意，分別於附表一各該編號所示之
    時、地，以各該編號所示之方式及價格，販賣甲基安非他命
    予各該編號所示之購毒者各1次。嗣因員警就另案溯源偵辦
    毒品來源，並前往甲○○位於高雄市○○區○○街000號住處扣得
    如附表二所示之物，始悉上情。
二、案經高雄市政府警察局少年警察隊報告臺灣高雄地方檢察署
    檢察官偵查起訴。
    理  由
一、證據能力部分：
    按被告以外之人於審判外之言詞或書面陳述，除法律有規定
    者外，不得作為證據，刑事訴訟法第159條第1項定有明文。
    又被告以外之人於審判外之陳述，雖不符刑事訴訟法第159
    條之1至第159條之4之規定，而經當事人於審判程序同意作
    為證據，法院審酌該言詞陳述或書面陳述作成時之情況，認
    為適當者，亦得為證據；當事人、代理人或辯護人於法院調
    查證據時，知有同法第159條第1項不得為證據之情形，而未
    於言詞辯論終結前聲明異議者，視為有前項之同意，刑事訴
    訟法第159條之5亦有明定。查檢察官、被告甲○○及辯護人於
    本院行準備程序時，對本判決以下引用之證據資料，均同意
    有證據能力（見院卷第52頁），且迄於言詞辯論終結前均未
    聲明異議。經本院審酌各該證據作成時之情況並無違法或顯
    然不可信之瑕疵，爰認以之作為證據應屬適當，揆諸上開說
    明，應具證據能力。另本院後述所引用之非供述證據部分，
    與本案均有關聯性，且查無違反法定程序取得之情，依刑事
    訴訟法第158條之4規定反面解釋，亦具證據能力。
二、認定事實所憑之證據及理由：
  ㈠上揭事實，業據被告於警詢、偵查及審理中均坦承不諱（見
    警卷第15至20頁、偵卷第28頁、聲羈卷第19頁、院卷第157
    、172至173頁），核與證人即購毒者羅全佑、陳俞庭、曾智
    誠、賴一郎、翁淳信於警詢及偵訊中之證述（見警卷第143
    至150、163至169、177至183、209至215、他卷第11至26、1
    73至175、211至215、259至261頁）、證人即曾智誠友人曾
    湘云、證人即賴一郎友人翁浥程、蔡淯煒於警詢中之證詞大
    致相符（見警卷第193至198、225至231、253至258頁），並
    有被告名下之中國信託銀行帳戶存款交易明細（見警卷第16
    1至162、175、189至191、275頁）、賴一郎指認之附表一編
    號9之交易地點照片（見警卷第223頁）、賴一郎友人翁浥程
    、蔡淯煒間之LINE通訊軟體對話紀錄（見警卷第241至250頁
    ）、被告與翁淳信間之民國110年1月11日FACETIME通訊軟體
    對話紀錄（見警卷第105頁）、本院搜索票、高雄市政府警
    察局少年警察隊（下稱少年隊）於前開受搜索地點之搜索扣
    押筆錄、扣押物品目錄表、扣押物品收據、扣押物品照片（
    見警卷第279、291至303頁）、少年隊110年度檢管字第1930
    號扣押物品清單及照片（見偵卷第83至84、91至95頁）、本
    院110年度院總管字第1240號扣押物品清單（見院卷第31至3
    3頁）在卷可稽，且有扣案如附表二編號8所示之物可佐，足
    證被告前揭任意性自白與事實相符，堪可採信。
　㈡另被告之辯護人雖以：被告就附表一編號1、8所示事實雖有
    自白，但仍請審酌補強證據是否充足，且起訴意旨既無法確
    認該2次交易之實際時間，依罪疑有利被告原則，應認該2次
    交易之時間均在現行毒品危害防制條例修正生效日即109年7
    月15日前等語，為被告辯護。惟按被告或共犯之自白固不得
    作為認定犯罪之唯一證據，而須以補強證據證明其確與事實
    相符，然所謂補強證據，並非以證明犯罪構成要件之全部事
    實為必要，倘其得以佐證自白之犯罪非屬虛構，能予保障所
    自白事實之真實性，即已充分。又得據以佐證者，雖非直接
    可以推斷該被告之實行犯罪，但以此項證據與被告或共犯之
    自白為綜合判斷，若足以認定犯罪事實者，仍不得謂其非屬
    補強證據（最高法院111年度台上字第1276號刑事判決意旨
    參照）。查被告於審理中就檢察官當庭更正後如附表一編號
    1、8所示之事實仍為自白（見院卷第172至173頁），且被告
    有於附表一編號1、8所示概略時間，在各該編號所示地點，
    分別販賣甲基安非他命予購毒者羅全佑、賴一郎等節，業經
    證人羅全佑、賴一郎各於警詢中證述甚詳（見警卷第167、2
    12頁），經與被告審理中之自白綜合判斷後，已能保障被告
    審理中自白之真實性，至證人羅全佑雖於審理中證稱：我只
    記得跟被告交易1次等語（見院卷第160頁），但其亦證述：
    我於110年12月左右發生車禍，受有腦震盪等傷害，我對車
    禍發生前的事記不清楚等語（見院卷第161頁），故尚難以
    證人羅全佑於審理中之證詞對被告作有利之認定，從而此部
    分之補強證據應屬充分。又被告於本院訊問時已供陳：羅全
    佑、賴一郎兩次購毒之時間均相差1至2個月等語（見院卷第
    173頁），亦足徵被告就附表一編號1、8之交易日期均在109
    年7月15日之後。準此，辯護人此部分主張，本院尚難憑採
    ，併此敘明。　
　㈢按販賣毒品係違法行為，非可公然為之，且有其獨特之販售
    通路及管道，復無一定之公定價格，容易增減分裝之份量，
    而每次買賣之價量，可能隨時依雙方關係深淺、資力、需求
    量及對行情之認知、毒品純度、來源是否充裕、查況鬆嚴、
    購買者被查獲時供述購買對象之可能風險評估等，而異其標
    準，非可一概而論，且販賣者從各種「價差」、「量差」或
    「純度」牟取利潤方式，亦有差異，然其所圖利益之非法販
    賣行為目的，則屬相同，並無二致。又販賣利得，除經行為
    人坦承，或其價量至臻明確，確實難以究其原委。然依一般
    民眾普遍認知，毒品價格非低、取得不易，且毒品之非法交
    易，向為政府查禁森嚴且重罰不寬貸，衡諸常情，倘非有利
    可圖，殊無必要甘冒持有毒品遭查獲、重罰之極大風險，平
    白義務為該買賣之工作。從而，舉凡有償交易，除足反證其
    確另基於某種非圖利本意之關係外，通常尚難因無法查悉其
    買進、賣出之價差，而諉無營利之意思，或阻卻販賣犯行之
    追訴。查被告販賣甲基安非他命予附表一所示之購毒者共10
    次，買賣價金各如附表一所示而均屬有償交易，且被告與附
    表一所示毒品買家並非至親，如非有利可圖，自無甘冒觸犯
    刑罰之高度風險而交付第二級毒品予他人之理。揆諸前揭說
    明，應可認被告主觀上確有販賣甲基安非他命以營利之犯意
    甚明。
  ㈣綜上所述，本案事證明確，被告上開犯行洵堪認定，應依法
    論科。
三、論罪科刑：
  ㈠應適用之法律
　　核被告就附表一編號1至10所為，均係犯毒品危害防制條例
    第4條第2項之販賣第二級毒品罪。再被告各次販賣前持有毒
    品之低度行為，各為其後販賣之高度行為所吸收，均不另論
    罪。又被告就前揭各次犯行，犯意各別，行為互殊，應分論
    併罰。
  ㈡刑之加重及減輕事由之說明
  ⒈關於累犯部分
　　按司法院釋字第775號解釋，依解釋文及理由之意旨，係指
    構成累犯者，不分情節，一律加重最低本刑，於不符合刑法
    第59條所定要件之情形下，致生行為人所受之刑罰超過其所
    應負擔罪責之個案，不符罪刑相當原則、比例原則。於此範
    圍內，在修正前，為避免發生上述罪刑不相當之情形，法院
    就該個案應裁量是否加重最低本刑；依此，該解釋係指個案
    應量處最低法定刑、又無法適用刑法第59條在內減輕規定，
    如依累犯加重其刑，將造成罪刑不相當之情形時，法院應依
    此解釋意旨裁量不予加重最低本刑，如無上開情形，即難謂
    有何累犯加重其刑不符上開解釋意旨之違誤。查被告前因施
    用毒品案件，經臺灣屏東地方法院107年度軍簡字第1號判決
    處有期徒刑2月確定，並於107年7月5日易科罰金執行完畢，
    有臺灣高等法院被告前案紀錄表附卷可憑，被告於前開有期
    徒刑執行完畢後，5年內故意再犯本案有期徒刑以上之罪，
    均累犯。本院審酌被告前已涉犯施用毒品犯行，竟不知謹言
    慎行，再為不法程度更高之販賣毒品犯行，並已危及社會與
    他人，足見其刑罰反應力薄弱，併考量被告之惡性及所應負
    擔罪責之情形，認其法定本刑除無期徒刑不得加重外，其餘
    均依累犯規定加重，尚符合罪刑相當原則，爰均依刑法第47
    條第1項規定加重其刑。
  ⒉關於偵審中自白部分
　　本件被告對其上開販賣第二級毒品犯行，於偵查及審判中均
    坦承不諱，已如前述，符合毒品危害防制條例第17條第2項
    之減輕要件，均應減輕其刑。
  ⒊關於供出毒品上游部分
　　被告雖於警詢時供述其毒品來源為「黃群峰」等語（見警卷
    第20頁），惟經本院函詢有無因被告供出本案毒品來源而查
    獲其他正犯或共犯，臺灣高雄地方檢察署（下稱高雄地檢署
    ）、少年隊均函覆本院：「未因本件被告之供述而查獲毒品
    來源『黃群峰』之案件」等節，有高雄地檢署110年11月24日
    雄檢榮潛110偵16476字第1100076917號函暨所附案管系統表
    、少年隊110年12月1日高市警少隊偵字第11070881300號函
    暨所附110年11月29日職務報告可參（見院卷第35至37、43
    至45頁）。準此，偵辦本案之檢警既未因被告之供述，而查
    獲其他共犯或正犯等事實，自無從依毒品危害防制條例第17
    條第1項規定減免其刑。
  ⒋另被告就上開犯行，既有前揭刑之加重及減輕事由，自應依
    累犯規定加重後，再減輕其刑。
  ㈢量刑審酌
　　本院審酌被告明知甲基安非他命屬戕害他人身心之毒品，竟
    無視國家杜絕毒品之禁令，販售甲基安非他命圖利，已然助
    長毒品氾濫風氣，並對社會治安造成相當危害，自應予相當
    之刑事非難。惟念被告犯後始終坦承犯行，態度尚可，且被
    告販賣毒品之對象非眾，販賣之價格及數量亦非鉅，而與毒
    品大盤或毒梟有異，惡性相對較輕。再兼衡被告各次之犯罪
    動機、犯罪情節。並考量被告自陳國中肄業之智識程度，從
    事貨運業，月薪新臺幣（下同）4至5萬元，未婚無子女，無
    須扶養他人之家庭經濟狀況等一切情狀（見院卷第173頁）
    ，分別量處如主文所示之刑。另斟酌被告為前開犯行之時間
    ，數次犯行所應給予刑罰之加重效益，所犯數罪反應出之人
    格特性及整體犯罪非難評價等總體情狀，諭知如主文所示之
    應執行刑，以資懲儆。
四、沒收部分：
    扣案如附表二編號8所示手機，係被告用以聯繫本案販毒事
    宜之工具，業經被告於審理程序中供承甚明（見院卷第172
    頁），應依毒品危害防制條例第19條第1項規定，分別附隨
    於被告如前所示各次犯行項下宣告沒收。又被告就附表一編
    號1至10所示犯行，有如各該編號所示實際收受之犯罪所得
    ，業經本院認定如前且未據扣案，應依刑法第38條之1第1項
    前段、第3項規定宣告沒收，並均於全部或一部不能沒收或
    不宜執行沒收時，追徵其價額。至附表二其餘扣案物品，被
    告已供陳編號1至6所示物品與本案犯行並無關聯（見院卷第
    172頁），亦無證據證明編號1至7所示物品係本案犯罪工具
    ，爰均不予宣告沒收。
據上論斷，應依刑事訴訟法第299條第1項前段，毒品危害防制條
例第4條第2項、第17條第2項、第19條第1項，刑法第11條、第47
條第1項、第51條第5款、第38條之1第1項前段、第3項，判決如
主文。
本案經檢察官陳威呈提起公訴，檢察官陳俊秀到庭執行職務。
中　　華　　民　　國　　111 　年　　4 　　月　　29　　日
                  刑事第八庭  審判長法  官  林英奇
                                    法  官  陳鑕靂
                                    法  官  黃傳堯
以上正本證明與原本無異。
如不服本判決應於收受判決後20日內向本院提出上訴書狀，並應
敘述具體理由。其未敘述上訴理由者，應於上訴期間屆滿後20日
內向本院補提理由書(均須按他造當事人之人數附繕本)「切勿逕
送上級法院」。
中　　華　　民　　國　　111 　年　　4 　　月　　29　　日
                                     書記官  黃振羽
附錄本判決論罪科刑法條：
毒品危害防制條例第4條第2項
製造、運輸、販賣第二級毒品者，處無期徒刑或10年以上有期徒
刑，得併科新臺幣1千5百萬元以下罰金。

附表一：
編號 購毒者 時間 地點 方式及金額 主文 1       羅全佑 109年8月6日至同年10月6日間之某時 高雄市○○區○○○巷0號羅全佑住處 甲○○持附表二編號8所示手機與羅全佑聯繫販賣毒品事宜並達成合意後，甲○○於左列時、地，交付0.35公克重之甲基安非他命1包予羅全佑，並收受由羅全佑交付之5百元購毒價金。 甲○○販賣第二級毒品，累犯，處有期徒刑伍年壹月。扣案如附表二編號8所示手機沒收；未扣案犯罪所得新臺幣伍佰元沒收，於全部或一部不能沒收或不宜執行沒收時，追徵其價額。 2        同上 109年10月6日19時許 同上 甲○○持附表二編號8所示手機與羅全佑聯繫販賣毒品事宜並達成合意後，甲○○於左列時、地，交付0.5公克重之甲基安非他命1包予羅全佑，嗣後羅全佑僅將7百元之購毒價金匯款至甲○○指定之帳戶，而賒帳3百元。 甲○○販賣第二級毒品，累犯，處有期徒刑伍年壹月。扣案如附表二編號8所示手機沒收；未扣案犯罪所得新臺幣柒佰元沒收，於全部或一部不能沒收或不宜執行沒收時，追徵其價額。 3       陳俞庭 109年11月30日12時許 高雄市○○區○○○路000號小北百貨旁 甲○○持附表二編號8所示手機與陳俞庭聯繫販賣毒品事宜並達成合意後，甲○○於左列時、地，交付1.8公克重之甲基安非他命1包予陳俞庭，並收受由陳俞庭交付之3千元購毒價金。 甲○○販賣第二級毒品，累犯，處有期徒刑伍年貳月。扣案如附表二編號8所示手機沒收；未扣案犯罪所得新臺幣參仟元沒收，於全部或一部不能沒收或不宜執行沒收時，追徵其價額。 4       同上 109年12月4日0時許 高雄市○○區○○路000號陳俞庭前住處 甲○○持附表二編號8所示手機與陳俞庭聯繫販賣毒品事宜並達成合意後，甲○○於左列時、地，交付1.8公克重之甲基安非他命1包予陳俞庭，嗣後陳俞庭則將3千元之購毒價金匯款至甲○○指定之帳戶。 甲○○販賣第二級毒品，累犯，處有期徒刑伍年貳月。扣案如附表二編號8所示手機沒收；未扣案犯罪所得新臺幣參仟元沒收，於全部或一部不能沒收或不宜執行沒收時，追徵其價額。 5       同上 109年12月7日14時許 同上 甲○○持附表二編號8所示手機與陳俞庭聯繫販賣毒品事宜並達成合意後，甲○○於左列時、地，交付1.8公克重之甲基安非他命1包予陳俞庭，嗣後陳俞庭則將3千元之購毒價金匯款至甲○○指定之帳戶。 甲○○販賣第二級毒品，累犯，處有期徒刑伍年貳月。扣案如附表二編號8所示手機沒收；未扣案犯罪所得新臺幣參仟元沒收，於全部或一部不能沒收或不宜執行沒收時，追徵其價額。 6       曾智誠 109年12月15日19時許 高雄市○○區○○街000號曾智誠住處 甲○○持附表二編號8所示手機與曾智誠聯繫販賣毒品事宜並達成合意後，甲○○於左列時、地，交付3.75公克重之甲基安非他命1包予曾智誠，嗣後曾智誠則以友人曾湘云之帳戶將4千5百元之購毒價金匯款至甲○○指定之帳戶。 甲○○販賣第二級毒品，累犯，處有期徒刑伍年貳月。扣案如附表二編號8所示手機沒收；未扣案犯罪所得新臺幣肆仟伍佰元沒收，於全部或一部不能沒收或不宜執行沒收時，追徵其價額。 7     同上 109年12月17日23時許 高雄市三民區建國路某巷子內 甲○○持附表二編號8所示手機與曾智誠聯繫販賣毒品事宜並達成合意後，曾智誠先以友人曾湘云之帳戶將5千元之購毒價金匯款至甲○○指定之帳戶，而甲○○則於左列時、地，交付3.75公克重之甲基安非他命1包予曾智誠。 甲○○販賣第二級毒品，累犯，處有期徒刑伍年參月。扣案如附表二編號8所示手機沒收；未扣案犯罪所得新臺幣伍仟元沒收，於全部或一部不能沒收或不宜執行沒收時，追徵其價額。 8       賴一郎 109年11月8日至110年1月8日間之某時 高雄市三民區某愛國超市前 甲○○持附表二編號8所示手機與賴一郎聯繫販賣毒品事宜並達成合意後，甲○○於左列時、地，交付0.3公克重之甲基安非他命1包予賴一郎，並收受由賴一郎交付之5百元購毒價金。 甲○○販賣第二級毒品，累犯，處有期徒刑伍年壹月。扣案如附表二編號8所示手機沒收；未扣案犯罪所得新臺幣伍佰元沒收，於全部或一部不能沒收或不宜執行沒收時，追徵其價額。 9  同上 110年1月8日19時許 高雄市○○區○○街000號滿滿五金行前 甲○○持附表二編號8所示手機與賴一郎聯繫販賣毒品事宜並達成合意後，甲○○於左列時、地，交付0.4公克重之甲基安非他命1包予賴一郎，嗣後賴一郎則聯繫友人翁浥程委託其友人蔡淯煒將1千元之購毒價金匯款至甲○○指定之帳戶。 甲○○販賣第二級毒品，累犯，處有期徒刑伍年壹月。扣案如附表二編號8所示手機沒收；未扣案犯罪所得新臺幣壹仟元沒收，於全部或一部不能沒收或不宜執行沒收時，追徵其價額。 10     翁淳信 110年1月11日16時45分許 高雄市○○區○○路000號3樓甲○○前租屋處 甲○○持附表二編號8所示手機與翁淳信聯繫販賣毒品事宜並達成合意後，甲○○於左列時、地，交付1.77公克重之甲基安非他命1包予翁淳信，並收受由翁淳信交付之4千元購毒價金。 甲○○販賣第二級毒品，累犯，處有期徒刑伍年貳月。扣案如附表二編號8所示手機沒收；未扣案犯罪所得新臺幣肆仟元沒收，於全部或一部不能沒收或不宜執行沒收時，追徵其價額。 
附表二：
編號 扣案物名稱 數量╱重量 1 吸食器 2組 2 玻璃球 3支 3 鏟管 1支 4 安非他命殘渣袋 2個 5 空夾鏈袋 2包 6 空咖啡包分裝袋 1包 7 中國信託銀行存摺 1本 8 IPHONE手機 1支（門號：0000000000；IMEI：000000000000000）